---
title: 'PRACTICA 2: LIMPIEZA Y VALIDACIÓN DE LOS DATOS'
author: "Carles Maggí Gómez"
tuthor: "Joan A. Maggi Gómez"
date: '`r format(Sys.Date(),"%e de %B %Y")`'
output:
  html_document:
    toc: yes
    number_sections: yes
    toc_depth: 2
---

```{r setup, include=FALSE}
if (!require("knitr")){
  install.packages("knitr")
}
knitr::opts_chunk$set(echo = TRUE)
Encoding = "UTF-8"
```

```{r  Carregem les llibreries si ens calen, include=FALSE}
if (!require("rmarkdown")){
  install.packages("rmarkdown")
}

if (!require("lubridate")){
  install.packages("lubridate")
}
if (!require("VIM")){
  install.packages("VIM")
}
if (!require("stringr")){
  install.packages("stringr")
}

if (!require("psych")){
  install.packages("psych")
}
if (!require("pROC")){
  install.packages("pROC")
}
if (!require("dplyr")){
  install.packages("dplyr")
}

```
Partim de tres fitxers que cal unificar en un sol per poder ser tratat

```{r, Carrega Dades ,echo=TRUE}

# Lectura del fitxer - read.csv() 

categories <-read.csv("C:/Users/joanm/OneDrive/UOC/Tipologia i Cicle de dades/Practica2/CSV/CategoriesXComentariBooking.csv",header=F,sep=",",encoding = "UTF-8" ,stringsAsFactors = FALSE)
comentaris <-read.csv("C:/Users/joanm/OneDrive/UOC/Tipologia i Cicle de dades/Practica2/CSV/ComentarisXHotelsBarcelonaBooking.csv",header=F,sep=",",encoding = "UTF-8" ,stringsAsFactors = FALSE)
estancies<-read.csv("C:/Users/joanm/OneDrive/UOC/Tipologia i Cicle de dades/Practica2/CSV/HotelsBarcelonaBooking.csv",header=F,sep=",",encoding = "UTF-8" ,stringsAsFactors = FALSE)


colnames(estancies)<-c("idHotel","estrelles","nota","nom","link")
colnames(comentaris)<-c("idHotel","idIteracio", "index","nomHotel","nota","comPositiu","comNegatiu","data")
colanmes(categories)<-c("idHotel")
head(estancies)

```

****
# Descripcó del dataset.
****
Podem trobar el dataset e el següent repositori :

https://github.com/cmaggiuoc/mocatriz/tree/master/CSV

Primer de tot ,ens quedarem només amb els hotels, no tenint en compte els apartaments ( Estrelles = 0)
```{r, echo=TRUE}
hotels<-estancies[]


```



****
# Limpieza de datos
****



El fichero de datos contiene `r nrow(t_nba)` registros y  `r ncol(t_nba)` variables. 

Contiene `r length(which(t_nba$sex==0))` jugadores y  `r length(which(t_nba$sex==1))` jugadoras.

Las variables son `r toString(n.var)`.

## Selecci?n de variables

De estas variables nos interesa eliminar las siguientes, ya que son campos calculados:

* slry/pts. Es el resultado de salario/puntos.
* slry/rbds. Es el resultado de salario/rebotes.
* slry/asts. Es el resultado de salario/asistencias.
* slry/stls. Es el resultado de salario/robos.
* slry/blks. Es el resultado de salario/tapones.

Estos campos se van a ver modificados en las transformaciones que vamos a ir realizando, por lo que no tiene sentido mantenerlos y realmente no nos interesan en este trabajo donde queremos centrarnos en la creaci?n de un modelo.

```{r, echo=TRUE}
t_nba<-t_nba[,-10:-14]
```

## Tipos de variables

La lectura del fichero con la funci?n read.csv() ha realizado la siguiente asignaci?n a cada variable, donde tenemos enteros en campos que van a ser transformados, para estos campos seria preferible usar un tipo num?rico.

```{r, echo=TRUE}
# read data
res <- sapply(t_nba,class)
kable(data.frame(variables=names(res),clase=as.vector(res)))
```

Convertimos los atributos de estadisticas en tipo num?rico.

```{r, echo=TRUE}
t_nba[2:8] <- lapply(t_nba[2:8], as.numeric)
res <- sapply(t_nba,class)
kable(data.frame(variables=names(res),clase=as.vector(res)))
```


## Eliminaci?n de valores nulos, outliers y fringeliers

En primer lugar vamos a ver la cantidad de valores nulos que existen por cada atributo.

* Player. Es el nombre del jugador, no es una variables num?rica.
* Games. Partidos. Hay `r length(which(t_nba$games==0))` jugadores que no han jugado ningun partido.
* Minutes. Minutos. Hay `r length(which(t_nba$minutes==0))` jugadores que no han jugado ni un minuto.
* Points. Puntos. Hay `r length(which(t_nba$points==0))` jugadores que no han anotado.
* Rebds. Rebotes.Hay `r length(which(t_nba$rebds==0))` jugadores que no han reboteado.
* Assists. Asistencias.Hay `r length(which(t_nba$assists==0))` jugadores que no han asistido.
* Steals. Robos. Hay `r length(which(t_nba$steals==0))` jugadores que no han robado jugadas.
* Blocks. Tapones.Hay `r length(which(t_nba$blocks==0))` jugadores que no han taponado.
* Salary. Salario. Hay `r length(which(t_nba$salary==0))` jugadores que no tienen salario.
* Sex. Nos permite filtrar el sexo.

Aunque no se han limpiado los datos, ni normalizado, se ven una series de relaciones que son interesantes:

* Entre el n?mero de minutos y partidos jugados la relaci?n es lineal.

```{r, echo=TRUE}
t_nba_reduced<-t_nba[,-4:-10]
t_nba_reduced<-t_nba_reduced[,-1:-1]
pairs(t_nba_reduced)
```

* Entre el n?mero de minutos jugados y los puntos la relaci?n es lineal. 

```{r, echo=TRUE}
t_nba_reduced<-t_nba[,-5:-10]
t_nba_reduced<-t_nba_reduced[,-1:-2]
pairs(t_nba_reduced)
```

Esto me lleva a pensar que los minutos son un atributo esencial, si un jugador no juega obviamente no va a tener oportunidad de conseguir ninguna estadistica. 

Por otro lado, debemos tener en cuenta que tenemos dos origenes de datos distintos. 

* Los jugadores de la NBA juegan un m?ximo de 82 partidos por temporada.
* Las jugadoras de la WNBA juegan un m?ximo de 34 partidos por temporada.

Por lo que los valores estadisticos totales discriminan a las jugadoras, que no tendran la misma cantidad de puntos, ni de rebotes. 

Por lo que realizaremos los siguientes ajustes:

* Se elimina la columna de total de partidos. 

```{r, echo=TRUE}
t_nba<-t_nba[which(t_nba$games!="0"),]
```

* Se dividen todos los estadisticos de productividad por los partidos jugados. Asi tenemos estadisticos por partido, de minutos, puntos, rebotes, asistencias, robos, tapones y salario. De esta forma unificamos los datos de chicos y chicas.

```{r, echo=TRUE}
games_m=82
games_w=34
for(i in 2:8) {
    t_nba[which(t_nba$sex=="0"),i] <- t_nba[which(t_nba$sex=="0"),i]/games_m
    t_nba[which(t_nba$sex=="1"),i] <- t_nba[which(t_nba$sex=="1"),i]/games_w
}
```

* Se elimina la columna de total de partidos. 

```{r, echo=TRUE}
t_nba<-t_nba[,-2:-2]
```

* Eliminamos los registros de jugadores que no han jugado ning?n minuto.

```{r, echo=TRUE}
t_nba<-t_nba[which(t_nba$minutes!="0"),]
```

* Eliminamos los registros de jugadores que tengan un n?mero de minutos por partido que podamos catalogar como fringelier, es decir que se alejen 3 veces la desviaci?n estandard de la media.

* Al haber eliminado los fringeliers habremos eliminado tambien los outliers.


```{r, echo=TRUE}
remove_outliers <- function(x, limit = 3) {
    mn <- mean(x, na.rm = T)
    out <- limit * sd(x, na.rm = T)
    x < (mn - out) | x > (mn + out)
}
t_nba<-t_nba[remove_outliers(t_nba$minutes,3)==FALSE,]
```

Vemos que con la definicion de fringelier no existen valores asociados a los minutos. Esto se debe a que la desviaci?n estandard es lo bastante grande como para poder abarcar la practica totalidad de valores sin que se consideran fringeliers.

Veamos una representaci?n mediante boxplot de las variables num?ricas:

```{r boxplot,eval=TRUE,echo=TRUE}
par(mfrow=c(2,2))
for(i in 1:ncol(t_nba)) {
  if (is.numeric(t_nba[,i])){
    boxplot(t_nba[,i], main = colnames(t_nba)[i], width = 100)
  }
}
par(mfrow=c(1,1))
```

Mediante los boxplots vemos la presencia de outliers en puntos, rebotes, asistencias, robos, tapones e incluso en el salario. 

Al revisar los datos vemos que han habido errores durante el proceso de scrapping, que han generado estos outliers en las variables rebotes, asistencias y tapones. En el resto no son errores sino valores de productividad por encima de la media en jugadores que son muy productivos los cuales me resisto a eliminar ya que considero que son validos.

El objetivo de la pr?ctica es mostrar la desigualdad salarial entre hombres y mujeres, y para ello es necesario que se mantengan los estadisticos que han producido estos jugadores sin eliminar los que no sean validos. 

```{r, echo=TRUE}
filas_bro<-nrow(t_nba)
t_nba<-t_nba[remove_outliers(t_nba$rebds.,3)==FALSE,]
t_nba<-t_nba[remove_outliers(t_nba$assists,3)==FALSE,]
t_nba<-t_nba[remove_outliers(t_nba$blocks,3)==FALSE,]
filas_aro<-nrow(t_nba)
```

Hemos pasado de `r filas_bro` filas a `r filas_aro` filas.

****
# Normalizaci?n de datos
****

## Revisi?n de datos normalizados

Para revisar si las variables pueden ser candidatas a la normalizaci?n miramos las graficas de quantile-quantile plot y el histograma.

```{r ,eval=TRUE,echo=TRUE}
par(mfrow=c(2,2))
for(i in 1:ncol(t_nba)) {
  if (is.numeric(t_nba[,i])){
    qqnorm(t_nba[,i],main = paste("Normal Q-Q Plot for ",colnames(t_nba)[i]))
    qqline(t_nba[,i],col="red")
    hist(t_nba[,i], 
      main=paste("Histogram for ", colnames(t_nba)[i]), 
      xlab=colnames(t_nba)[i], freq = FALSE)
  }
}
```

Los resultados del quantile-quantile plot nos indica que las variables pueden ser candidatas a la normalizaci?n si es necesario.

Para revisar si las variables estan normalizadas se aplica el test de Shapiro Wilk en cada variables num?rica. 

```{r ,eval=TRUE,echo=TRUE}
shapiro.test(t_nba$minutes)
```

```{r ,eval=TRUE,echo=TRUE}
shapiro.test(t_nba$points)
```

```{r ,eval=TRUE,echo=TRUE}
shapiro.test(t_nba$rebds.)
```

```{r ,eval=TRUE,echo=TRUE}
shapiro.test(t_nba$assists)
```

```{r ,eval=TRUE,echo=TRUE}
shapiro.test(t_nba$steals)
```

```{r ,eval=TRUE,echo=TRUE}
shapiro.test(t_nba$blocks)
```

```{r ,eval=TRUE,echo=TRUE}
shapiro.test(t_nba$salary)
```

El test nos indica que ninguna variable esta normalizada, ya que el p-valor es inferior al coeficiente 0.05, por lo que se puede rechazar la hipotesis nula y entender que no es normal.

Que no sea normal no quiere decir que no pueda ser normalizable, ya que segun el teorema del limite central al tener mas de 30 elementos en las observaciones podemos aproximarla como una distribuci?n normal de media 0 y desviaci?n estandard 1.

## Transformaci?n de datos normalizados

Es posible normalizar todos los datos, pero en la representaci?n final de los mismos me gustaria que se pudieran ver los valores reales de los estadisticos. Esto implica que no se realice la normalizaci?n, ya que nos permitira ver e identificar de una manera mas realista la brecha salarial, no solo en porcentaje sino con los valores reales.

## Aplicaci?n de pruebas estadisticas

Como hemos indicado anteriormente existe una correlaci?n entre los valores de las estadisticas y de los minutos, un mayor numero de minutos debe representar un valor mayor en las estadisticas. 

Asi mismo debe existir una relaci?n entre el salario y las estadisticas, ya que cuanto mejor sea el jugador mas se le va a pagar. Los salarios de los jugadores de la NBA son reales en el dataset. Sin embargo, los salario de las jugadores de la WNBA son estimaciones obtenidas a partir del salario maximo posible.

Para poder determinar entonces el modelo del salario podemos usar un modelo de regresi?n simple que se base en el estadistico mas importante dentro del juego del baloncesto que son los puntos.

Este modelo se implementa en un set dividido en dos subconjuntos, uno para entrenarlo llamado train y otro para evaluarlo llamado test. La caracteristica de este dataset es que solo hay jugadores de la NBA, de esta forma podemos valorar los salarios que se predicen dentro del entorno de estos jugadores.

Luego usaremos ese modelo para predecir cual deberia ser el salario en el dataset de las chicas y compararlo con el real.

```{r ,eval=TRUE,echo=TRUE}
t_nba_glm<-t_nba[which(t_nba$sex=="0"),]
ntrain <- nrow(t_nba_glm)*0.8
ntest <- nrow(t_nba_glm)*0.2
set.seed(1)
index_train<-sample(1:nrow(t_nba_glm),size = ntrain)
train<-t_nba_glm[index_train,]
test<-t_nba_glm[-index_train,]
modelo<-lm(formula = salary ~ points, data=train)
summary(modelo)
```

El modelo no es muy bueno, el coeficiente R^2 ajustado es 0.3764, bastante alejado del optimo. Sin embargo el uso de la variables de los puntos parece adecuada de acuerdo al p-valor de la misma.

Podemos comprobar la validez del modelo realizando la predicci?n y comparando los valores predecidos con los reales.


```{r ,eval=TRUE,echo=TRUE}
prob_sl<-predict(modelo, test, type="response")
mc_sl<-data.frame(
  real=test$salary,
  predicted= prob_sl,
  dif=ifelse(test$salary>prob_sl, -prob_sl*100/test$salary,prob_sl*100/test$salary)
  )
colnames(mc_sl)<-c("Real","Predecido","Dif%")
kable(mc_sl)
```


Sin embargo esta pr?ctica no se basa en tratar de establecer el salario a partir de las estadisticas, sino en ver la brecha salarial. Para ello vamos a predecir el salario de las chicas con este mismo modelo y compararlo con los datos reales. 


## Comparaci?n de datos con el dataset de las jugadoras de la WNBA

?Que ocurriria si aplicasemos el mismo modelo con las chicas?

```{r ,eval=TRUE,echo=TRUE}
test<-t_nba[which(t_nba$sex=="1"),]
prob_sl<-predict(modelo, test, type="response")
mc_sl<-data.frame(
  real=test$salary,
  predicted= prob_sl,
  dif=ifelse(test$salary>prob_sl, -prob_sl*100/test$salary,prob_sl*100/test$salary)
  )
colnames(mc_sl)<-c("Real","Predecido","Dif%")
kable(mc_sl)
```


Pasariamos de diferencias medias del 100% a diferencias del 10000%. Las chicas estarian encantadas de que se valorase su productividad incluso con un modelo que se ajuste tan mal ya que supondria un incremento superior al 1000% de su sueldo.

Lo que podemos ver es que el modelo de predicci?n de salario de los chicos aunque no es optimo es mucho mejor que el modelo real que se esta utilizando en la WNBA. 

****
# Representaci?n de los resultados a partir de tablas y gr?ficas.
****

Hay muchas representaciones que nos dan una idea de lo enorme que es la brecha salarial, pero creo que la siguiente, que muestra la cantidad media de dinero que ganan por jugador y jugadora es la mas significativa.

```{r ,eval=TRUE,echo=TRUE}
options(scipen=5)
nba_salary=sum(as.numeric(t_nba$salary[which(t_nba$sex==0)])/length(which(t_nba$sex==0)))
wnba_salary=sum(as.numeric(t_nba$salary[which(t_nba$sex==1)])/length(which(t_nba$sex==1)))
counts <- c(nba_salary, wnba_salary)
barplot(counts, names=c("NBA", "WNBA"), main="Media de salarios por jugador de cada liga", 
  	xlab="Liga")
```

Una diferencia tremenda, posiblemente una de las mayores brechas salariales que existe en el deporte profesional, e incluso me atrevo a decir que en gran parte de las profesiones.

****
# Resoluci?n del problema y conclusiones.
****

Nos queda que:

* El salario medio para un jugador de la NBA es de  `r toString(round(nba_salary, digits=0))` dolares.
* El salario medio para una jugadora de la WNBA es de  `r toString(round(wnba_salary, digits=0))` dolares.

Estamos hablando de que cada jugadora gana de salario medio un 1% del salario medio de cada jugador. De hecho con solo dos jugadores de la NBA basta para que sus salarios sean superiores al de total de jugadoras de la WNBA.

Por ?iltimo procedemos a la exportaci?n de datos en el dataset de salida.

****
# Exportaci?n del c?digo en R y de los datos producidos.
****

El c?digo en R esta incluido en este fichero con extensi?n rmd y tambien se puede descargar en GitHub desde la siguiente direcci?n:

https://github.com/Bengis/nba-gap-cleaning/blob/master/code/nba-gap-cleaning.r

Los datos de salida se exportan mediante el siguiente comando y pueden ser descargados desde en GitHub desde la siguiente direcci?n:

https://github.com/Bengis/nba-gap-cleaning/blob/master/data/nba_out.csv

```{r ,eval=TRUE,echo=TRUE}
write.csv(t_nba, file = "../data/nba_out.csv")
```

